【裁判字號】    98,上易,1751
【裁判日期】    981112
【裁判案由】    恐嚇
【裁判全文】
臺灣高等法院刑事判決                98年度上易字第1751號
上  訴  人
即  被  告  甲○○
上列上訴人因恐嚇案件，不服臺灣板橋地方法院98年度易字第22
3 號，中華民國98年6 月12日第一審判決（起訴案號：臺灣板橋
地方法院檢察署97年度偵字第32662 號），提起上訴，本院判決
如下：
    主  文
上訴駁回。
    事  實
一、甲○○告訴其夫黃小銘與乙○○妨害家庭案件（乙○○妨害
    家庭部分，經檢察官為職權不起訴處分；黃小銘妨害家庭部
    分，經臺灣板橋地方法院另案各判處有期徒刑2 月、2 月、
    2 月、2 月、2 月，應執行有期徒刑6 月確定），並提起刑
    事附帶民事訴訟，經臺灣板橋地方法院民事判決黃小銘與乙
    ○○應連帶賠償甲○○新臺幣（下同）50萬元，因乙○○並
    未依民事判決賠償甲○○50萬元，且乙○○之母知悉上開妨
    害家庭案件之判決，而撥打電話予甲○○，否認乙○○有妨
    害家庭之事實，並指責甲○○與黃小銘一起串通陷害乙○○
    ，2 人因此於電話中起爭執，甲○○氣憤難消，竟基於恐嚇
    取財之犯意，接續於民國97年10月14日15時58分許、18時32
    分許，在臺北市○○○路上某處，以其使用之門號00000000
    00號行動電話傳遞簡訊至乙○○所使用之門號0000000000號
    行動電話，向乙○○恫嚇稱：「我知道你跟你媽在玩什麼把
    戲，你剛剛的錄音只會讓你媽更慘，你要光碟，在法院，去
    找判刑的法官。你找到了，我就把光碟散佈到網路上」、「
    妳出5 百萬，我同意把光碟給妳，我會給妳徵信社的所有資
    料，我極度願意將黃小銘有痣的睪丸，還有妳瘦巴巴的身體
    公諸於世！！忘了告訴你，黃小銘左邊的睪丸有一顆不算小
    的痣，你在光碟摸過他的卵蛋，你要這光碟嗎？」等語，致
    乙○○心生畏懼，因乙○○無力給付價款，乃報警處理，致
    未得逞。
二、案經乙○○訴由臺北縣政府警察局海山分局報請臺灣板橋地
    方法院檢察署檢察官偵查起訴。
    理  由
一、證據能力部分：按刑事訴訟法第159 條第1 項雖規定，被告
    以外之人於審判外之言詞或書面陳述，除法律有規定外，不
    得作為證據。惟同法第159 條之5 第1 項亦規定，經當事人
    於審判程序同意作為證據，法院審酌該言詞陳述或書面陳述
    作成時之情況，認為適當者，亦得為證據，此乃第159 條第
    1 項所容許，得作為證據之例外規定之一。本案被告甲○○
    、檢察官就證人乙○○在警詢及偵查中所為之供述證據，均
    同意作為證據，本院審酌該言詞陳述非違法取得，證據力沒
    有明顯過低，依前揭規定，認均有證據能力，合先敘明。
二、訊據被告甲○○固坦承確有傳遞上開簡訊予乙○○之事實，
    惟矢口否認有恐嚇取財之犯行，辯稱：告訴人因為妨害家庭
    案件，經法院判決要賠伊50萬元，然告訴人的母親在電話中
    否認其女有妨害家庭，且拒不給付50萬元，伊乃傳簡訊給告
    訴人叫她拿出5 百萬元換取性愛光碟，該500 萬元是要付給
    徵信社的，伊沒有恐嚇取財之犯意，因為伊之前有請徵信社
    調查她們是否有通姦云云，惟查，上開犯罪事實，業據告訴
    人乙○○迭於警詢及偵查中證述屬實，並有被告持用之中華
    電信門號0000000000號於97年10月14日之雙向通聯紀錄、原
    審法院97年度簡字第4796號刑事簡易判決書、97年度重訴字
    第303 號民事判決書各乙份、簡訊翻拍照片4 張在卷可資佐
    證。又被告因妨害家庭案件對告訴人提起刑事附帶民事訴訟
    ，原審法院民事判決僅判決告訴人應與黃小銘連帶賠償50萬
    元予被告，核與被告於簡訊內容中要求告訴人給付5 百萬元
    予被告，金額相差懸殊，縱然告訴人並未依上開確定民事判
    決賠償50萬元予被告，被告亦僅得依法請求強制執行，豈能
    以上網公布性愛光碟為由要脅告訴人給付5 百萬元？再者被
    告所僱請之徵信社若果真要求以5 百萬元換取性愛光碟，該
    徵信社何以不直接向告訴人索取？卻需經由被告以簡訊通知
    告訴人，是被告辯稱該5 百萬元是要給徵信社的云云，尚非
    可採，告訴人既無給付5 百萬元予被告之義務，則被告以換
    取性愛光碟為由索取5 百萬元，其有不法所有之意圖甚明，
    且被告恫稱要上網公布性愛光碟，使被害人乙○○心生恐懼
    ，亦為告訴人所供明。綜上所述，被告上開所辯，顯係卸責
    之詞，委無足取。是本件事證明確，被告犯行堪以認定，應
    依法論科。
三、核被告所為，係犯刑法第346 條第3 項、第1 項之恐嚇取財
    未遂罪。又被告雖已著手以簡訊恐嚇被害人乙○○交付財物
    ，然尚未取得任何款項，乙○○即報警處理，則其恐嚇取財
    之行為僅處於未遂階段，為未遂犯，應依刑法第25條第2 項
    後段之規定，按既遂犯之刑減輕之。又被告在同一恐嚇取財
    之犯意下，先後接續2 次以簡訊傳送如事實欄所載之內容，
    衡其時間極為接近、方法及場所同一，且依一般社會觀念而
    言，此數次行為顯係一個行為之持續動作，應屬接續犯之一
    罪。原審認被告罪證明確，適用刑法第346 條第1 項、第3
    項、第25條第2 項、第41條第1 項前段、刑法施行法第1條
    之1 等規定，並審酌被告無前科，素行良好，有本院被告前
    案紀錄表1 份在卷可稽，復參酌其犯罪之動機、目的、手段
    、對被害人所造成損害之程度及其犯後態度等一切情狀，量
    處有期徒刑三月，並諭知易科罰金之折算標準。另說明斟酌
    被告前未曾因故意犯罪受有期徒刑以上刑之宣告，有本院被
    告前案紀錄表1 份附卷可稽，其因一時失慮致罹刑典，經此
    偵審程序及罪刑之宣告後，應知所警惕，信無再犯之虞，認
    所宣告之刑以暫不執行為當，依刑法第74條第1 項第1 款規
    定，併予宣告緩刑2 年，以啟自新。其認事用法及量刑，均
    無不合，被告上訴意旨，仍執陳詞，否認犯罪，核無理由，
    其上訴應予駁回。
據上論斷，應依刑事訴訟法第368條，判決如主文。
本案經檢察官孫冀薇到庭執行職務。
中    華    民    國    98    年    11    月    12    日
                  刑事第十九庭審判長法  官  葉騰瑞
                                    法  官  潘翠雪
                                    法  官  彭政章
以上正本證明與原本無異。
不得上訴。
                                    書記官  杜宜寧
中    華    民    國    98    年    11    月    12    日
附錄：本案論罪科刑法條全文
中華民國刑法第346條
（單純恐嚇罪）
意圖為自己或第三人不法之所有，以恐嚇使人將本人或第三人之
物交付者，處6 月以上5 年以下有期徒刑，得併科1 千元以下罰
金。
以前項方法得財產上不法之利益，或使第三人得之者，亦同。
前二項之未遂犯罰之。


司法院資訊處製作；財團法人民間司法改革基金會備份。
